【裁判字號】    95,訴,753
【裁判日期】    951201
【裁判案由】    違反毒品危害防制條例
【裁判全文】
臺灣雲林地方法院刑事判決               95年度訴字第753號
公  訴  人  臺灣雲林地方法院檢察署檢察官
被      告  乙○○
                    （現於臺灣雲林第二監獄執行中）
上列被告因違反毒品危害防制條例案件，經檢察官提起公訴（95
年度毒偵字第1170號、第1226號），被告於準備程序進行中，就
被訴事實為有罪之陳述，本院合議庭裁定由受命法官獨任依簡式
審判程序審理，判決如下：
    主      文
乙○○施用第一級毒品，累犯，處有期徒刑拾月。扣案海洛因淨
重零點零肆公克沒收銷燬之；扣案注射針筒壹支、殘渣空袋貳只
沒收之。又施用第二級毒品，累犯，處有期徒刑肆月。應執行有
期徒刑壹年。扣案海洛因淨重零點零肆公克沒收銷燬之；扣案注
射針筒壹支、殘渣空袋貳只沒收之。
    事      實
一、(一)乙○○前因竊盜、連續施用第一級毒品案件，經本院於民
      國92年3 月9 日、92年12月12日以91年度港簡字第168 號
      、92年度訴字第564 號分別判處有期徒刑6 月、10月確定
      ，經接續執行，於94年1 月3 日縮刑期滿執行完畢。又因
      同上毒品案件，經本院以92年度毒聲字第760 號裁定強制
      戒治，於93年1 月9 日因毒品危害防制條例修正報結出戒
      治所，93年11月17日期滿未經撤銷。再因連續施用第一級
      毒品，經本院於95年5 月25日，以95年度訴字第270 號判
      處有期徒刑1 年，並於同年6 月28日確定在案。
    (二)詎其仍不知悔改，於前開強制戒治執行完畢後，5 年內復
      基於施用第一級毒品海洛因（下稱海洛因）之犯意，自95
      年5 月25日前開95年度訴字第270 號宣示後起，至95年7
      月28日下午5 時許止，在雲林縣麥寮鄉新厝寮等地，以將
      海洛因摻水置入針筒內注射之方式，以約每日3 次之頻率
      ，接續施用海洛因多次；其另基於施用第二級毒品甲基安
      非他命（下稱甲基安非他命）之犯意，自95年4 月間某日
      起，至95年7 月29日為警採尿回溯96小時內某時止，在雲
      林縣麥寮鄉○○村○○路38號其住處，以將甲基安非他命
      燒烤後吸食煙霧方式，約每日3 次之頻率，接續施用甲基
      安非他命多次。
    (三)嗣分別於：1.95年7 月23日下午5 時30分許，在雲林縣麥
      寮鄉施厝媽祖壇廁所內，經警查獲，扣得注射針筒1 支、
      海洛因殘渣袋2 只，並採集尿液檢驗結果呈「嗎啡陽性」
      反應。2.95年7 月29日下午6 時許，於雲林縣麥寮鄉○○
      村○○路全家便利商店前，經警查獲，當場扣得海洛因1
      小包（淨重0.04公克），並採集尿液檢驗結果呈「嗎啡陽
      性」及「甲基安非他命陽性」反應。
二、案經雲林縣警察局臺西分局報告臺灣雲林地方法院檢察署檢
    察官偵查起訴。
    理      由
一、上開犯罪事實，業據被告乙○○於偵查及本院審判中坦承不
    諱，其尿液經檢驗後呈「嗎啡陽性反應」及「甲基安非他命
    、嗎啡陽性反應」，此有尿液送檢真實姓名對照表2 份、詮
    昕科技股份有限公司95年8 月11日00000000號、95年8 月11
    日00000000號濫用藥物尿液檢驗報告各1 紙附卷；扣案白粉
    送鑑後，認含有海洛因成分，有法務部調查局95年9 月16日
    調科壹字第09523015900 號鑑定通知書在卷；並有注射針筒
    1 支、海洛因殘渣袋2 只扣案可稽，堪認其自白與事實相符
    。又其前有如犯罪事實欄所示之強制戒治等情，有臺灣高等
    法院被告前案紀錄表1 份在卷可參。本件事證明確，被告於
    前開強制戒治執行完畢釋放後5 年內，再犯本件毒品危害防
    制條例第10條施用第一、二級毒品之犯行，堪以認定。
二、(一)查海洛因、甲基安非他命分屬毒品危害防制條例第2 條第
      2 項第1 款、同項第2 款所列之第一級、第二級毒品，核
      被告乙○○所為，係犯毒品危害防制條例第10條第1 項之
      施用第一級毒品罪及同條第2 項之施用第二級毒品罪。
    (二)其持有第一級、第二級毒品進而施用，持有之低度行為為
      施用之高度行為所吸收，均不另論罪。
    (三)被告先後多次分別施用第一級、第二級毒品之行為，各行
      為之獨立性極為薄弱，在時間、空間上有密切關係，依一
      般社會健全觀念，難以強行分開，應視為數個舉動之接續
      施行，均屬實質上一罪之接續犯。公訴意旨認應論以集合
      犯，容有誤會。
    (四)其接續施用第一級、第二級毒品之犯罪行為，既至刑法95
      年7 月1 日修正施行後始終了，此接續之犯罪行為，復均
      僅論以一罪，自非行為後法律有變更，而無新舊法比較之
      問題，附此敘明。
    (五)被告所犯上開2 罪，犯意各別，罪名互異，應予分論併罰
      。
    (六)其前因竊盜、連續施用第一級毒品案件，經本院於92年3
      月9 日、92年12月12日以91年度港簡字第168 號、92年度
      訴字第564 號分別判處有期徒刑6 月、10月確定，經接續
      執行，於94年1 月3 日縮刑期滿執行完畢，有臺灣高等法
      院被告前案紀錄表1 份附卷可憑，為累犯，應依法加重其
      刑。
    (七)爰審酌被告有構成累犯之前科，此有臺灣高等法院被告前
      案紀錄表1 份在卷可憑，其經強制戒治後，仍不知戒絕毒
      品，旋復耽溺於戕身之物，並其犯後坦白承認，態度良好
      等犯罪之動機、目的、手段及所生之危險或損害等一切情
      狀，爰分別量處如主文所示之刑，並定其應執行之刑。
    (八)末查扣案海洛因1 小包（淨重0.04公克）為第一級毒品；
      扣案注射針筒1 支、海洛因殘渣袋2 只均為被告所有，均
      供其施用海洛因犯罪所用，業據被告供承在卷，爰分別依
      毒品危害防制條例第18條第1 項前段沒收銷毀；及依刑法
      第38條第1 項第2 款沒收之。
三、據上論斷，應依刑事訴訟法第273 條之1 第1 項、第299 條
    第1 項前段，毒品危害防制條例第10條第1 項、第2 項、第
    18條第1 項前段，刑法第11條前段、第47條第1 項、第38條
    第1 項第2 款、第51條第5 款，判決如主文。
本案經檢察官甲○○到庭執行職務
中    華    民    國    95    年    12    月    1     日
                  刑事第二庭  法  官  李  貞  瑩
以上正本證明與原本無異。
如不服本判決，應於判決送達後10日內，向本院提出上訴狀。（
須附繕本）
中    華    民    國    95    年    12    月    4     日
                              書記官  孫  秀  桃
附錄本案論罪科刑法條全文
毒品危害防制條例第10條
施用第一級毒品者，處 6 月以上 5 年以下有期徒刑。
施用第二級毒品者，處 3 年以下有期徒刑。


司法院資訊處製作；財團法人民間司法改革基金會備份。
